【裁判字號】    97,抗,400
【裁判日期】    970630
【裁判案由】    本票裁定
【裁判全文】
臺灣臺北地方法院民事裁定               97年度抗字第400號
抗  告  人  甲○○
相  對  人  和潤企業股份有限公司
法定代理人  乙○○
上列抗告人因與相對人間請求本票裁定事件，抗告人對中華民國
95年3月14日本院95年度票字第26546號裁定提起抗告本，本院裁
定如下：
    主  文
抗告駁回。
抗告程序費用新臺幣壹仟元由抗告人負擔。
    理  由
一、按執票人向本票發票人行使追索權時，得聲請法院裁定後強
    制執行，票據法第123條定有明文。又本票執票人，依票據
    法第123條規定，聲請法院裁定許可對發票人強制執行，係
    屬非訟事件，此項聲請之裁定，及抗告法院之裁定，僅依非
    訟事件程序，以審查強制執行許可與否，並無確定實體上法
    律關係存否之效力，如發票人就票據債務之存否有爭執時，
    應由發票人提起確認之訴，以資解決，殊不容於裁定程序中
    為此爭執（最高法院57年台抗字第76號、56年台抗字第714
    號判例參照）。
二、本件相對人主張：其執有抗告人於民國93年10月4日共同簽
    發，票面金額新臺幣（下同）19萬元，付款地在臺北市○○
    區○○路121號15樓，年利率11.57%計付利息，到期日95 年
    1月7日，並免除作成拒絕證書之本票一紙，經於到期後經提
    示僅支付其中部分外，尚有151,140元未受償。依票據法第
    123條規定，聲請許可強制執行，業據其提出本票一紙為憑
    。
二、抗告意旨略以：（一）抗告人尚欠聲請人20,610元，非151,
    140元，（二）抗告人曾經與相對人口頭表示尚欠三期款，
    每期應繳6,870元，可否平均分六期繳清，但被拒絕，（三
    ）抗告人已於97年3月26日函請債權銀行協商還款事宜，爰
    提起抗告，求予廢棄原裁定等語。
四、經查：相對人主張之事實，業據提出本票一紙為證，原審就
    系爭本票為形式上之審查，認其已具備本票各項記載事項，
    乃裁定准許強制執行，並無不合。雖抗告人辯稱實際欠款金
    額並非聲請人請求之金額及請求分期償還云云，然此屬票據
    債務存否或已否清償之實體爭執，揆諸上開說明，應由抗告
    人提起確認之訴，以資解決，非本件非訟事件程序得予審就
    。從而，抗告意旨指摘原裁定不當，求予廢棄，為無理由，
    應予駁回。爰裁定如主文。
五、據上論結，本件抗告為無理由，依非訟事件法第46條、第21
    條第2項、第24條第1項，民事訴訟法第495條之1第1項、第4
    49條第1項、第78條，裁定如主文。
中    華    民    國    97    年    6     月    30    日
                  民事第二庭  審判長法  官  黃蓓蓓
                                    法  官  蔡政哲
                                    法  官  吳淑惠
以上正本係照原本作成。
不得抗告
中    華    民    國    97    年    7     月    1     日
                                    書記官  蔡凱如


司法院資訊處製作；財團法人民間司法改革基金會備份。
